【裁判字號】    98,審訴,235
【裁判日期】    980331
【裁判案由】    毒品危害防制條例
【裁判全文】
臺灣士林地方法院刑事判決             98年度審訴字第235號
公  訴  人  臺灣士林地方法院檢察署檢察官
被      告  甲○○
上列被告因違反毒品危害防制條例案件，經檢察官提起公訴（臺
灣板橋地方法院檢察署97年度毒偵字第7196號），為臺灣板橋地
方法院判決管轄錯誤，移由本院依通常程序審理，被告於準備程
序中就被訴事實為有罪之陳述，本院合議庭裁定由受命法官獨任
改依簡式審判程序審理，並判決如下：
    主  文
甲○○施用第一級毒品，累犯，處有期徒刑壹拾月。
    事  實
一、甲○○前因施用毒品案件，經依法院裁定送觀察、勒戒後，
    認有繼續施用毒品之傾向，經臺灣臺北地方法院以89年度毒
    聲字第2052號裁定令入戒治處所施以強制戒治，於民國90年
    5 月8 日停止戒治釋放出所，所餘戒治期間付保護管束，於
    90年8 月17日強制戒治期滿未經撤銷視為執行完畢，並經臺
    灣臺北地方法院檢察署檢察官以90年度戒毒偵字第208 號、
    90年度毒偵字第668 號為不起訴處分確定；又於92年間，因
    施用第二級毒品、持有第一級毒品、竊盜及贓物等案件，分
    別經臺灣高等法院以93年度上易字第1406號、本院以92年度
    士簡字第1568號、臺灣板橋地方法院以92年度易字第2021號
    判決處有期徒刑8 月、4 月、6 月、3 月確定，嗣經臺灣高
    等法院以94年度聲字第1002號裁定應執行刑為有期徒刑1 年
    6 月確定；另於92年間，因竊盜案件，經臺灣板橋地方法院
    以93年度易字第62號判決處有期徒刑8 月確定；復於95年間
    ，因持有第二級毒品、施用第一、二級毒品案件，分別經臺
    灣板橋地方法院以95年度簡字第505 號、臺灣高等法院以95
    年度上訴字第1145號、臺灣桃園地方法院以95年度訴字第20
    37號判決處有期徒刑3 月、9 月、10月、7 月確定，上開5
    案件，經臺灣桃園地方法院以96年度聲減字第6267號裁定減
    刑並定應執行刑為有期徒刑1 年5 月確定後，並與前開4 案
    件所定應執行刑有期徒刑1 年6 月接續執行，於96年11月5
    日縮刑期滿執行完畢。詎其仍不知悔改，於前案強制戒治執
    行完畢釋放後5 年內，再因施用毒品案件，經法院判決罪刑
    確定後，復基於施用第一級毒品海洛因、第二級毒品甲基安
    非他命之犯意，於97年6 月27日下午某時許，在其位於臺北
    縣汐止市○○○路280 號8 樓住處內，以將海洛因、甲基安
    非他命混合置於玻璃球內燃燒吸食其煙霧之方式，同時施用
    海洛因及甲基安非他命1 次，嗣於97年6 月29日下午4 時43
    分許，因竊盜、毒品案件遭通緝而為警查獲，經其同意採集
    尿液送驗結果，確呈安非他命、甲基安非他命、嗎啡陽性反
    應。
二、案經臺北縣政府警察局中和分局報告臺灣板橋地方法院檢察
    署檢察官偵查起訴，臺灣板橋地方法院判決管轄錯誤移由本
    院審理。
    理  由
一、上揭犯罪事實，業據被告甲○○於本院準備程序及審理中坦
    承不諱，且被告為警方採集之尿液，經送臺灣檢驗科技股份
    有限公司以EIA 酵素免疫分析法初步檢驗、GC/MS 氣相層析
    質譜儀法確認檢驗之檢驗結果，確呈安非他命、甲基安非他
    命、嗎啡陽性反應，有該公司97年7 月22日報告編號CH/200
    8/70314 號濫用藥物檢驗報告及臺北縣政府警察局中和分局
    毒品案件犯罪嫌疑人姓名及代碼對照表各1 紙附卷可稽，足
    認被告上開自白與事實相符，本件事證明確，被告犯行洵堪
    認定，應依法論科。
二、核被告所為，係犯毒品危害防制條例第10條第1 項之施用第
    一級毒品罪及同條第2 項之施用第二級毒品罪。被告於施用
    第一級毒品海洛因、第二級毒品甲基安非他命前持有之低度
    行為為施用之高度行為所吸收，均不另論罪。又被告以一行
    為同時觸犯上開2 罪名，為想像競合犯，應從較重之施用第
    一級毒品罪處斷。再被告有事實欄所載前科執行情形，此有
    臺灣高等法院被告前案紀錄表1 份在卷可憑，其於前案有期
    徒刑執行完畢後，5 年以內故意再犯本件有期徒刑以上之罪
    ，為累犯，應依法加重其刑。爰審酌被告曾因施用毒品犯行
    而送觀察、勒戒及強制戒治，仍無法戒除毒癮，復又觸犯本
    件犯行，顯示其無戒絕之決心，又本件被告僅施用毒品1 次
    ，雖傷害其自身健康，惟所生危害非鉅，且被告犯後已坦承
    犯行，態度尚稱良好等一切情狀量處如主文所示之刑，以資
    懲儆。至被告所有用以施用第一級毒品海洛因、第二級毒品
    甲基安非他命之玻璃球吸食器未經扣案，被告於本院審理中
    亦供稱已經丟棄，衡情應已滅失，為免將來執行困難，故不
    為沒收之宣告，附此敘明。
據上論斷，依刑事訴訟法第273 條之1 第1 項、第299 條第1 項
前段，毒品危害防制條例第10條第1 項、第2 項，刑法第11條前
段、第47條第1 項、第55條，判決如主文。
本案經檢察官余秉甄到庭執行職務。
中    華    民    國    98    年    3     月    31    日
                  刑事第一庭法  官  雷雯華
以上正本證明與原本無異。
如不服本判決，應於收受判決後10日內向本院提出上訴書狀，並
應敘述具體理由。其未敘述上訴理由者，應於上訴期間屆滿後20
日內向本院補提理由書 (均須按他造當事人之人數附繕本)「 切
勿逕送上級法院」。
                            書記官  陳麗津
中    華    民    國    98    年    3     月    31    日
附錄本案論罪科刑法條之依據：
毒品危害防制條例第10條
施用第一級毒品者，處6 月以上5 年以下有期徒刑。
施用第二級毒品者，處3 年以下有期徒刑。


司法院資訊處製作；財團法人民間司法改革基金會備份。
